# 请教陈版关于费用列报的问题

提问人：墨 1990 时间：2019-07-18 16:44:46
某一制造业上市公司，生产过程会产生废渣、废水，以前年度企业将废渣废水处理费计入管理费用列报，由于本年公司扩产、产量大幅上升、生产工艺的更改，废渣废水处理费大幅上升，企业考虑将该处理费计入制造费用处理，请问陈版对于废物处理费计入哪个科目合适，企业是否有必要变更账务处理的口径？

回答人：chenyiwei
由于废水废渣系产生于生产过程，对其进行处理也是相关法律法规的要求。
类似于弃置义务，故个人理解将生产过程中所产生的废水废渣的处理费计入相关产品的生产成本更为合理，属于使相关产品达到预定的可销售状态所必需的合理支出。列报方式变更后，对前期比较数据也应进行重分类调整。